【裁判字號】    98,交抗,1008
【裁判日期】    980430
【裁判案由】    違反道路交通管理處罰條例
【裁判全文】
臺灣高等法院交通事件裁定            98年度交抗字第1008號
抗  告  人
即受處分人  甲○○
上列抗告人因違反道路交通管理處罰條例案件，不服臺灣士林地
方法院98年度交聲字第110號，中華民國98年2月27日裁定，提起
抗告，本院裁定如下：
    主  文
抗告駁回。
    理  由
一、本件抗告意旨略稱：依本件證人即舉發之員警郭志陽於原審
    之證述，對於舉發當日抗告人即受處分人甲○○是否有簽收
    罰單不記得，對於其舉發時所站位置之描述也有所出入，對
    於受處分人毫無印象等情，以常理判斷，證人對於舉發當日
    記憶模糊，怎能證明受處分人係於紅燈之情況下通過。而舉
    發程序有瑕疵、烏龍罰單時有所聞，民視新聞曾報導臺中市
    1名公車司機莫名奇妙被開闖紅燈罰單，事後提出車上監視
    器證明其於非紅燈之情況下通過，然受處分人之機車上並無
    行車紀錄器，要提出證據根本不可能。另受處分人原提出於
    福建連江地方法院之聲明異議狀載：通過該路段為綠燈最後
    1秒等語。受處分人原意為黃燈最後1秒，因電腦打字太快未
    再檢視而致有誤，非受處分人前後供述顯有不符。爰請求撤
    銷原裁定，另為更適當之裁定云云。
二、按駕駛人駕駛汽車，應遵守道路交通標誌、標線、號誌之指
    示，道路交通安全規則第90條定有明文。另依道路交通管理
    處罰條例第53條第1項、第63條第1項第3款之規定，汽車駕
    駛人，行經有燈光號誌管制之交岔路口闖紅燈者，處新臺幣
    （下同）1800元以上5400元以下罰鍰，並應予記違規點數3
    點。
三、經查：
（一）本件受處分人於民國97年8月2日中午12時35分許，騎乘WS
      V-817號輕型機車，行經臺北縣汐止市○○○路○段左轉福
      安街口時，經臺北縣政府警察局汐止分局汐止派出所員警
      以受處分人駕車行經有燈光號誌管制之交岔路口闖紅燈違
      規為由，當場攔停掣單舉發，嗣經福建省連江縣公路監理
      所裁處受處分人罰鍰4500元，並記違規點數3點，此有臺
      北縣政府警察局北縣警交字第C00000000號舉發違反道路
      交通管理事件通知單、連江縣公路監理所連監裁字第裁28
      -C00000000號違反道路交通管理事件裁決書各乙紙附卷可
      稽（見福建連江地方法院卷第4頁、第5頁），受處分人對
      其於上揭時、地遭員警攔停掣單舉發，及經原處分機關裁
      罰等情事亦不爭執。
（二）又本件證人即舉發之員警郭志陽於原審具結證稱：當時我
      們站在新台、福安街口的另外一邊，就是受處分人車輛行
      駛方向相反的路邊，我站的位置不會被遮蔽，視線良好，
      當時新台五路紅燈已經完全變換完畢了，受處分人的車輛
      才從內側車道左轉朝我們的方向過來等語（見原審卷第10
      頁）。徵諸證人身為警員，就駕駛人交通違規行為之認定
      有相當之專業訓練，且證人與受處分人互不相識，素無仇
      怨，衡情本無甘冒偽證罪責而設詞構陷受處分人之理。再
      者，受處分人於抗告狀末載：其係於黃燈最後1秒通過該
      路段等語，受處分人既可觀得當時路口交通號誌燈號為黃
      燈，甚而知道黃燈僅剩1秒之時間，顯見其當時之位置係
      在交通號誌燈號之前，至受處分人前進到達該交通號誌下
      方通過之時，該交通號誌即應已轉變為紅燈，此亦足佐證
      證人郭志陽警員所述：有見到受處分人於交通號誌燈號轉
      換為紅燈完畢之時違規闖越等情，堪信為真實。據此，受
      處分人確有於前揭時、地，在交通號誌燈號轉換為紅燈完
      畢之情狀下，闖越紅燈而左轉之違規行為無誤。
（三）受處分人雖以抗告狀所陳理由，認證人郭志陽對於舉發當
      日之記憶模糊，而質疑證人於原審證述之可信性，惟證人
      郭志陽警員雖於原審陳述對受處分人有無簽收罰單不復記
      憶，並於原審更正說明舉發當時所站位置為福安街，先前
      新臺五路之陳述係為口誤等語（見原審卷第10頁、第11頁
      ），然受處分人已於原審自承：「... 員警直接拿紅單給
      我，我就收下... 」、「（提示證人繪製現場圖，有何意
      見？）位置差不多，可是當時員警是在福安街上，而不是
      在新臺五路上。」等語（見原審卷第10頁）。由證人與受
      處分人之上述供述相互核稽後，即可明瞭受處分人確有當
      場收受郭志陽警員掣發之舉發通知單，而郭志陽警員係站
      於福安街攔停受處分人等情，不致因此對受處分人違規事
      實之認定有所妨礙，況衡諸一般人記憶會隨時間經過而漸
      趨淡化之常態，當不得苛求郭志陽警員對舉發當日之枝微
      細節皆記憶詳實。另遍查全案卷證，未見證人郭志陽有陳
      稱對受處分人毫無印象等語，受處分人執此否定證人於原
      審具結證詞之可信性，當無理由。
（三）至於受處分人另稱：有新聞媒體報導臺中有公車司機遭誤
      開交通違規罰單云云，縱認其情屬實，亦與本件受處分人
      是否有違規闖越紅燈之事實認定無涉，不足作為證明受處
      分人並無違規之正當合理事由。而受處分人稱其機車上無
      行車紀錄器，沒有辦法提出證據部分，亦無從因此而憑空
      為有利受處分人之認定。
三、綜上所述，本件受處分人確有於上揭時、地駕車闖越紅燈之
    違規情事無誤，原審同此認定，據以維持原處分機關依道路
    交通管理處罰條例第53條第1項、第63條第1項第3款規定，
    裁罰受處分人罰鍰4500元並記違規點數3點之裁決結果，其
    認事用法，均無不合。抗告意旨仍執前詞，指摘原裁定不當
    ，提起抗告，為無理由，應予駁回。
據上論結，應依道路交通案件處理辦法第26條，刑事訴訟法第41
2條，裁定如主文。
中    華    民    國    98    年    4     月    30    日
                  刑事第十三庭  審判長法  官   曾德水
                                      法  官   林婷立
                                      法  官   陳恆寬
以上正本證明與原本無異。
不得抗告。
                                      書記官   黃家麟
中    華    民    國    98    年    4     月    30    日


司法院資訊處製作；財團法人民間司法改革基金會備份。
